# 请教陈版：新准则下现金流问题

提问人：跨度防护 时间：2018-03-02 18:11:13
请教陈版：与日常活动无关的政府补助计入营业外收入，收到的该政府补助涉及的现金应计入现金流量表哪个项目？

回答人：chenyiwei
和以前的做法一样，与收益相关的政府补助计入“收到的其他与经营活动有关的现金”；与资产相关的政府补助计入“收到的其他与投资（或筹资）活动有关的现金”。